---
author: "Baiyi-tech"     # 作者名称
date: "`r Sys.Date()`"   # 自动插入当前日期
output:
  html_document:
    highlight: pygments  # 使用 Pygments 进行代码高亮
    fig_caption: true    # 启用图表标题
    self_contained: true   # 生成自包含的 HTML 文件
    toc : true           # 启用目录
    toc_float: true      # 目录浮动
    collapsed: false     # 默认目录展开
    toc_depth: 3         # 目录深度设置为 3
    number_sections: true  # 启用章节编号
 
runtime: shiny          # 允许使用 Shiny 应用的功能
geometry: "left=0cm,right=0cm,top=0cm,bottom=0cm"   # 页边距设置为 0
---
```{r setup, include=FALSE}
library(knitr)
##
## Knitr Options，设置全局变量
##
opts_chunk$set(
   include = TRUE,warning = FALSE, echo = FALSE, 
   message = FALSE,concordance = TRUE,cache = FALSE
)
DT::datatable(
  matrix(), extensions = "Buttons"  # 启用扩展功能按钮（如导出）
)
##
```

```{r filt summary, echo=FALSE,message=FALSE,out.height=1800,include=FALSE} 
# 该块代码类似于‘假流程’，用于测试代码的可行性
library(data.table)
library(DT)
library(ggtree)
library(ggplot2)
library(rsvg)
library(shiny)
library(stringr)
library(plotly)
library(rjson)
Sname = gsub('.final.fasta','',list.files(pattern = '.final.fasta$'))   # Sname = pre
datatable(iris)
ggplotly(ggplot(iris,aes(x = Sepal.Length,y = Sepal.Length)) + geom_point())
# 定义函数：内容超过20的文本以'...'省略，悬停展示全部
format_column <- function(text) {
  if (nchar(text) > 20) {
    shortened_text <- paste0(substr(text, 1, 20), "...")
    return(sprintf('<span title="%s">%s</span>', text, shortened_text))
  } else {
    return(sprintf('<span>%s</span>', text))
  }
}
```



# 原始数据质控


```{r qc,echo=FALSE,results='asis'}
if (file.exists(sprintf('%s.QC.summary.tsv',Sname))) {   #查看是否存在"Sname.QC.summary.tsv"
  cat('## 三代下机数据','\n\n')  # 输出二级标题
  fqdb <- fread(sprintf('%s.QC.summary.tsv',Sname))  # 读取文件内容到变量fqdb中
  cat(knit_print(datatable(fqdb,height = "100%", width = "100%",filter = 'none',class = 'cell-border stripe',rownames = F,options = list(
	  ordering = F,
	  paging = F,
	  searching = F,
	  info = F,
	  initComplete = JS(
	        "function(settings, json) {",
	        "$(this.api().table().header()).css({'font-size': '90%','text-align':'left','background-color':'SteelBlue','color':'white'});",
	        "$(this.api().table().body()).css({'font-size': '80%'});",
	        "}")))))    # 设置生成表格的样式

fqdb2 <- melt(fqdb,id.vars = '过滤状态')  # 数据框转化为宽式，保留指定的标识列'过滤状态'
# 保留fqdb2中存在于‘（。。。）’的行
fqdb2 <- fqdb2[fqdb2$variable %in% c('最短序列长度','最长序列长度','平均序列长度','N50','平均质量值')]
# 三代数据会生成，过滤前后的对比柱状图
p1 <- ggplot(data = fqdb2,aes(x = variable,y = value,group = 过滤状态,fill = 过滤状态)) +
  geom_bar(stat = 'identity',position = 'dodge2') +
  theme_bw() +
  theme(panel.grid = element_blank(),
        legend.title = element_blank()) +
  xlab('') +
  ylab('')
  

cat(knit_print(ggplotly(p1,width = 800) %>%
  layout(legend = list(
      orientation = "h"
    )
  )))

} else if (file.exists(sprintf('%s.QC2.summary.tsv', Sname))) {
  fqdb <- fread(sprintf('%s.QC2.summary.tsv',Sname))
	cat(knit_print(datatable(fqdb,height = "100%", width = "100%",filter = 'none',class = 'cell-border stripe',rownames = F,options = list(
	  ordering = F,
	  paging = F,
	  searching = F,
	  info = F,
	  initComplete = JS(
	        "function(settings, json) {",
	        "$(this.api().table().header()).css({'font-size': '90%','text-align':'left','background-color':'SteelBlue','color':'white'});",
	        "$(this.api().table().body()).css({'font-size': '80%'});",
	        "}")))))

}

```

Sample:样本名; num_seqs:过滤控后reads的数目;   
sum_len:所有contigs的碱基数之和; avg_len:平均reads的碱基数;   
max_len:最长reads的碱基数;     
N50:reads由长到短排序并统计累积长度，当加上某条reads而使累积长度等于所有reads长度之和的一半时，该reads的长度即为N50    


```{r qc_ngs,echo=FALSE,results='asis'}
if (file.exists(sprintf('%s.fastp2.json',Sname))) {   #查看是否存在’Sname.fastp2.json‘
  cat('## 二代下机数据','\n\n')
  cat('统计测序clean Data的质量分布，图中横轴表示测序reads的碱基排列，纵轴表示质量得分值。一般情况下，随着测序读长的增加质量值会稍微下降。
结合Q20值来判断分布图是否正常','\n\n')
  myData <- fromJSON(file = sprintf("%s.fastp2.json",Sname))  # myData = ’Sname.fastp2.json‘
  # qcuve = 从 JSON 数据中提取过滤后的 Read1 的质量曲线数据
  qcuve <- myData$read1_after_filtering$quality_curves 
  # 从.json文件中，过滤前后的数据合并成一个列表.并设置列名
  ngsdb <- rbind('过滤前' = myData$summary$before_filtering,'过滤后' = myData$summary$after_filtering) %>% data.frame()
  if (ncol(ngsdb) == 9) {
		names(ngsdb) <- c('总序列数','总碱基数','q20碱基数','q30碱基数','q20比例','q30比例','序列1平均长度','序列2平均长度','gc含量')
  }else{
  	names(ngsdb) <- c('总序列数','总碱基数','q20碱基数','q30碱基数','q20比例','q30比例','序列1平均长度','gc含量')
  }
  # 表格样式
  cat(knit_print(datatable(ngsdb,height = "100%", width = "100%",filter = 'none',class = 'cell-border stripe',options = list(
	  ordering = F,
	  paging = F,
	  searching = F,
	  info = F,
	  initComplete = JS(
	        "function(settings, json) {",
	        "$(this.api().table().header()).css({'font-size': '90%','text-align':'left','background-color':'SteelBlue','color':'white'});",
	        "$(this.api().table().body()).css({'font-size': '80%'});",
	        "}")))))
  # 过滤后的 Read1 的质量图
tmpfile <- data.frame(rbind(A=qcuve$A,T=qcuve$T,C=qcuve$C,G=qcuve$G)) %>% t() %>% data.frame()
tmpfile$Pos <- c(1:nrow(tmpfile))
tmpfile <- reshape2::melt(tmpfile,id.vars='Pos')
pn <- ggplot(data = tmpfile,aes(x=Pos,y=value))+
  theme_bw()+
  scale_y_continuous(limits = c(0,40),expand = c(0,0))+
  ylab('Quality score')+
  xlab('Position in reads(bp)')+
  scale_x_continuous(breaks = seq(0,150,10),labels = seq(0,150,10),expand = c(0,0))+
  theme(panel.grid = element_blank())+
    geom_line(aes(color=variable))

cat(knit_print(ggplotly(pn,width = 800)))
}

```

# 物种鉴定
本项目使用Kraken2 + Bracken做物种注释，直接通过clean reads与marker基因集比对，对样品中的细菌、古菌、真核和病毒进行精确到种水平的物种注释， Kraken2 基因集来源于20000+基因组序列，再用Bracken来对样本中物种实际相对丰度进行预测。    

相比于基于组装的物种注释，基于reads的宏基因组组物种注释方法更加全面和准确，省去了组装和基因预测过程的资源消耗，能注释到更多的低丰度物种，物种相对丰度的准确度也大幅提高。

```{r single_Spetable,echo=FALSE,results='asis'}
if(file.exists(sprintf('%s.list.txt',Sname))){         # 查看是否存在’三代‘Sname.list.txt
Spedb <- fread(sprintf('%s.list.txt',Sname),nrows = 5) # Spedb = read(Sname.list.txt)
Spedb <- Spedb[,c('taxname','中文名','序列数量','比例','致病性','可能引起的疾病','属')] 
names(Spedb) <- c('拉丁名称','中文名','序列数量','比例','致病性','可能引起的疾病','属')
cat('## 三代测序物种鉴定结果','\n')
# 动态生成一个交互式表格，用于显示和分析'Spedb'数据
cat(knit_print(datatable(Spedb,height = "100%", width = "100%",rownames = F,options = list(columnDefs = list(list(
  targets = c(5),
  render = JS(
    "function(data, type, row, meta) {",
    "return type === 'display' && data.length > 10 ?",
    "'<span title=\"' + data + '\">' + data.substr(0, 10) + '...</span>' : data;",
    "}")),
    list(
  targets = c(0),
  render = JS(
    "function(data, type, row, meta) {",
    "return type === 'display' && data.length > 100 ?",
    "'<span title=\"' + data + '\">' + data.substr(0, 100) + '...</span>' : data.italics();",
    "}"))),
  ordering = F,
  paging = F,
  searching = F,
  info = F,
  scrollX = T,
  autoWidth = F,
  initComplete = JS(
	        "function(settings, json) {",
	        "$(this.api().table().header()).css({'font-size': '90%','text-align':'left','background-color':'SteelBlue','color':'white'});",
	        "$(this.api().table().body()).css({'font-size': '80%'});",
	        "}")

  )

)))
cat(sprintf('<iframe src=\'%s.krona.html\'  height= 450 width = 800  frameborder = "0"> </iframe>',Sname)) # 嵌入Sname.krona.html
cat('\n\n')
}

if(file.exists(sprintf('%s_2.list.txt',Sname))){  # 查看是否存在’三代‘Sname_2.list.txt
Spedb <- fread(sprintf('%s_2.list.txt',Sname),nrows = 5)
Spedb <- Spedb[,c('taxname','中文名','序列数量','比例','致病性','可能引起的疾病','属')]
names(Spedb) <- c('拉丁名称','中文名','序列数量','比例','致病性','可能引起的疾病','属')
cat('## 二代测序物种鉴定结果','\n')
cat(knit_print(datatable(Spedb,height = "100%", width = "100%",rownames = F,options = list(columnDefs = list(list(
  targets = c(5),
  render = JS(
    "function(data, type, row, meta) {",
    "return type === 'display' && data.length > 10 ?",
    "'<span title=\"' + data + '\">' + data.substr(0, 10) + '...</span>' : data;",
    "}")),
    list(
  targets = c(0),
  render = JS(
    "function(data, type, row, meta) {",
    "return type === 'display' && data.length > 100 ?",
    "'<span title=\"' + data + '\">' + data.substr(0, 100) + '...</span>' : data.italics();",
    "}"))),
  ordering = F,
  paging = F,
  searching = F,
  info = F,
  scrollX = T,
  autoWidth = F,
  initComplete = JS(
	        "function(settings, json) {",
	        "$(this.api().table().header()).css({'font-size': '90%','text-align':'left','background-color':'SteelBlue','color':'white'});",
	        "$(this.api().table().body()).css({'font-size': '80%'});",
	        "}")

  )
  
)))
cat(sprintf('<iframe src=\'%s_2.krona.html\'  height= 450 width = 800  frameborder = "0"> </iframe>',Sname))
cat('\n\n')
}
```


# 基因组组装

## contig 统计信息
```{r assmble,echo=FALSE}
# datatable 不需要手动插入,无results='asis'
assdb = fread('finalfasta.tsv')   # 读取表格
datatable(assdb,filter = 'none',class = 'cell-border stripe',rownames = F,options = list(  # 绘制表格
          ordering = F,
          paging = T,
          searching = F,
          info = F,
          initComplete = JS(
                "function(settings, json) {",
                "$(this.api().table().header()).css({'font-size': '90%','text-align':'left','background-color':'SteelBlue','color':'white'});",
                "$(this.api().table().body()).css({'font-size': '80%'});",
                "}")))

spedb <- fread('flye_output/assembly_info.txt')
datatable(spedb,filter = 'none',class = 'cell-border stripe',rownames = F,options = list(
	  ordering = F,
	  paging = T,
	  searching = F,
	  info = F,
	  initComplete = JS(
	        "function(settings, json) {",
	        "$(this.api().table().header()).css({'font-size': '90%','text-align':'left','background-color':'SteelBlue','color':'white'});",
	        "$(this.api().table().body()).css({'font-size': '80%'});",
	        "}")))


```

## checkM 统计信息
```{r checkm,echo=FALSE}

checkmdb <- fread(sprintf('%s.checkm.tsv',Sname),nrows = 10)
datatable(checkmdb,filter = 'none',class = 'cell-border stripe',rownames = F,options = list(
	  ordering = F,
	  paging = F,
	  searching = F,
	  info = F,
	  initComplete = JS(
	        "function(settings, json) {",
	        "$(this.api().table().header()).css({'font-size': '90%','text-align':'left','background-color':'SteelBlue','color':'white'});",
	        "$(this.api().table().body()).css({'font-size': '80%'});",
	        "}")))


```



```{r assmble_cir,echo=FALSE,results='asis'}
if(file.exists(sprintf('%s_genovi/%s_genovi.png',Sname,Sname))){  # 本代码中暂未加入
	cat('## 组装序列圈图','\n\n')
	cat(sprintf('<img src=\'%s_genovi/%s_genovi.png\'> ',Sname,Sname))
	cat('\n\n')
}
```

共有4圈，从内往外依次为:第一个圈展示了GC skew，绿色为GC skew为正值部分，橘色为GC skew为负值部分;第二个圈展示了GC含量; 第三个圈展示了rRNA及tRNA注释信息，其中紫色为rRNA信息，红色为tRNA信息;最外圈则展示了总基因组大小


# 致病性与耐药性分析
## 结果汇总
```{r vfdrsum,echo=FALSE}
vfdrsumdb <- fread('Assem_info.tsv',nrows = 100)  # 仅包含abricate-card及vfdb。无RGI
vfdrsumdb[is.na(vfdrsumdb)] <- '-'
knit_print(datatable(vfdrsumdb,height = "100%", width = "100%",filter = 'none',class = 'cell-border stripe',rownames = F,list(
  ordering = T,
  paging = T,
  searching = F,
  info = F,
  scrollX = T,
  initComplete = JS(
          "function(settings, json) {",
          "$(this.api().table().header()).css({'font-size': '90%','text-align':'left','background-color':'SteelBlue','color':'white'});",
          "$(this.api().table().body()).css({'font-size': '80%'});",
          "}")

  )
  
))

```
## 毒力元件注释结果 {.tabset}
本流程使用[abricate](https://github.com/tseemann/abricate)组装后的contig进行毒力基因分析，毒力基因数据库来自vfdb 共包含2597毒力基因
    
    
```{r vfdb,echo=FALSE,results='asis'}
if (file.exists('Assem_abricate_VFDB.tsv')) {   
vfdb <- fread('Assem_abricate_VFDB.tsv',nrows = 100)
vfdb[is.na(vfdb)] <- '-'
cat('### 毒力元件结果表','\n')   # {.tabset}代表标签页式
cat(knit_print(datatable(vfdb,height = "100%", width = "100%",filter = 'none',class = 'cell-border stripe',rownames = F,list(columnDefs = list(list(
  targets = c(6:10),
  render = JS(
    "function(data, type, row, meta) {",
    "return type === 'display' && data.length > 10 ?",
    "'<span title=\"' + data + '\">' + data.substr(0, 10) + '...</span>' : data;",
    "}"))),
  ordering = T,
	paging = T,
	searching = F,
  info = F,
  scrollX = T,
  initComplete = JS(
	        "function(settings, json) {",
	        "$(this.api().table().header()).css({'font-size': '90%','text-align':'left','background-color':'SteelBlue','color':'white'});",
	        "$(this.api().table().body()).css({'font-size': '80%'});",
	        "}")

  )
  
)))

if(file.exists(sprintf('%s_vfdb.png',Sname))){   # 本代码中暂未加入
cat('\n\n')
cat('### 毒力元件圈图','\n')
cat(sprintf('<img src=\'%s_vfdb.png\'>',Sname))
cat('\n\n')
}	        
}


```

## 耐药元件注释结果 {.tabset}

本流程使用[abricate](https://github.com/tseemann/abricate)组装后的contig进行耐药基因分析，耐药基因数据库来自CARD 共包含2631耐药基因。
    
    

```{r card,echo=FALSE,results='asis'}
if(file.exists(sprintf('Assem_abricate_CARD.tsv',Sname))){
cardb <- fread(sprintf('Assem_abricate_CARD.tsv',Sname),nrows = 100)
if(nrow(cardb)>0){
cat('### 耐药元件结果表','\n')
cat(knit_print(datatable(cardb,height = "100%", width = "100%",rownames = F,options = list(columnDefs = list(list(
  targets = 1,
  render = JS(
    "function(data, type, row, meta) {",
    "return type === 'display' && data.length > 10 ?",
    "'<span title=\"' + data + '\">' + data.substr(0, 10) + '...</span>' : data;",
    "}"))),
  ordering = T,
	paging = T,
	searching = F,
  info = F,
  scrollX = T,
  initComplete = JS(
	        "function(settings, json) {",
	        "$(this.api().table().header()).css({'font-size': '90%','text-align':'left','background-color':'SteelBlue','color':'white'});",
	        "$(this.api().table().body()).css({'font-size': '80%'});",
	        "}")

  )
  
)))
}
if(file.exists(sprintf('%s_card.png',Sname))){
cat('\n\n')
cat('### 耐药元件圈图','\n')
cat(sprintf('<img src=\'%s_card.png\'>',Sname))
cat('\n\n')
}

}
```

```{r rgi,echo=FALSE,results='asis'}
if(file.exists(sprintf('%s.rgi.tsv',Sname))){
rgidb <- fread(sprintf('%s.rgi.tsv',Sname),nrows = 100)
rgidb[is.na(rgidb)] <- '-'
cat('### RGI 耐药元件预测表','\n')
cat(knit_print(datatable(rgidb,height = "100%", width = "100%",rownames = F,options = list(columnDefs = list(list(
  targets = 10,
  render = JS(
    "function(data, type, row, meta) {",
    "return type === 'display' && data.length > 10 ?",
    "'<span title=\"' + data + '\">' + data.substr(0, 10) + '...</span>' : data;",
    "}"))),
  ordering = T,
	paging = T,
	searching = F,
  info = F,
  scrollX = T,
  initComplete = JS(
	        "function(settings, json) {",
	        "$(this.api().table().header()).css({'font-size': '90%','text-align':'left','background-color':'SteelBlue','color':'white'});",
	        "$(this.api().table().body()).css({'font-size': '80%'});",
	        "}")

  )
  
)))

cat('\n\n')


}
```


# MLST分型鉴定
```{r mlst,echo=FALSE,results='asis',comment=''}
if(file.exists(sprintf('%s.mlst_Stat.txt',Sname))){
mlstdb <- fread(sprintf('%s.mlst_Stat.txt',Sname))
cat(knit_print(datatable(mlstdb,height = "100%", width = "100%",filter = 'none',class = 'cell-border stripe',rownames = F,options = list(
	  ordering = T,
	  paging = F,
	  searching = F,
	  info = F,
	  scrollX = T,
	  autoWidth = T,
	  initComplete = JS(
	        "function(settings, json) {",
	        "$(this.api().table().header()).css({'font-size': '90%','text-align':'left','background-color':'SteelBlue','color':'white'});",
	        "$(this.api().table().body()).css({'font-size': '80%'});",
	        "}")))))

}
```

# 特殊分型鉴定

```{r scheme,echo=FALSE}
if(file.exists(sprintf('%s_scheme.tsv',Sname))){    # 目前仅有百日咳的特殊分型
schemedb <- fread(sprintf('%s_scheme.tsv',Sname))
tmplist <- c('ptxA','ptxC','ptxP','prn','fim2','fim3','tcfA')
newid <- gsub('_','',paste(schemedb[match(tmplist, 基因名称)]$分型,collapse="/"))
cat(newid,'\n\n')
datatable(schemedb,filter = 'none',class = 'cell-border stripe',rownames = F,options = list(
    ordering = F,
    paging = F,
    searching = F,
    info = F,
    initComplete = JS(
          "function(settings, json) {",
          "$(this.api().table().header()).css({'font-size': '90%','text-align':'left','background-color':'SteelBlue','color':'white'});",
          "$(this.api().table().body()).css({'font-size': '80%'});",
          "}")))  

}
```

# 血清型鉴定
```{r serotype,echo=FALSE,results='asis',comment=''}
if(file.exists(sprintf('%s_serotype_result.tsv',Sname))){
serodb <- fread(sprintf('%s_serotype_result.tsv',Sname))
  datatable(serodb,height = "100%", width = "100%",filter = 'none',class = 'cell-border stripe',rownames = F,options = list(
          ordering = F,
          paging = F,
          searching = F,
          info = F,initComplete = JS(
          "function(settings, json) {",
          "$(this.api().table().header()).css({'font-size': '90%','text-align':'left','background-color':'SteelBlue','color':'white'});",
          "$(this.api().table().body()).css({'font-size': '80%'});",
          "}")))    # 设置生成表格的样式


}
```

# 关注毒力血清型结果
```{r serovf,echo=FALSE,results='asis',comment=''}
if(file.exists(sprintf('%s.pathonet_result.tsv',Sname))){
serodb <- fread(sprintf('%s.pathonet_result.tsv',Sname))
  datatable(serodb,height = "100%", width = "100%",filter = 'none',class = 'cell-border stripe',rownames = F,options = list(
          ordering = F,
          paging = F,
          searching = F,
          info = F,initComplete = JS(
          "function(settings, json) {",
          "$(this.api().table().header()).css({'font-size': '90%','text-align':'left','background-color':'SteelBlue','color':'white'});",
          "$(this.api().table().body()).css({'font-size': '80%'});",
          "}")))    # 设置生成表格的样式


}
```




